臺灣嘉義地方法院刑事判決
110年度易字第584號
公  訴  人  臺灣嘉義地方檢察署檢察官
被      告  邱俊頴



上列被告因竊盜案件，經檢察官提起公訴（110年度偵字第10451
號），被告於本院行準備程序時就犯罪事實為有罪之陳述，經本
院裁定改行簡式審判程序，判決如下：
    主  文
邱俊頴犯攜帶兇器竊盜罪，處有期徒刑陸月，如易科罰金，以新
臺幣壹仟元折算壹日。
    犯 罪 事 實
一、邱俊頴意圖為自己不法之所有，基於竊盜之犯意，於110年9
    月12日凌晨1、2時許，在新北市○○區○○路0號附近道路旁，
    持其所有可供兇器使用之活動扳手1支，將許強華所有停放
    於該處之車牌號碼000-0000號自用小客車之前、後車牌予以
    拆卸而竊取得手後，再將該2面車牌換裝在其所駕駛之車牌
    號碼0000-00號自用小客車上。嗣邱俊頴於110年11月8日上
    午11時20分許，駕駛懸掛上開竊得車牌之自用小客車，停靠
    嘉義市東區大雅路1段與該路段368巷路口旁時，為警當場查
    獲並扣得上開2面車牌（業已發還許強華），始查悉上情。
二、案經許強華訴由嘉義市政府警察局第二分局報告偵辦臺灣嘉
    義地方檢察署檢察官偵查起訴。
    理  由
一、本件被告邱俊頴涉犯者為刑法第321條第1項第3款之罪，非
    死刑、無期徒刑、最輕本刑為3年以上有期徒刑之罪或高等
    法院管轄第一審案件。本院行準備程序中，被告就被訴事實
    為有罪之陳述（見本院卷第55頁），經告知簡式審判程序之
    旨，並聽取檢察官及被告之意見後，爰依刑事訴訟法第273
    條之1第1項裁定進行簡式審判程序。
二、上開犯罪事實業據被告於警偵及本院審理中均坦承不諱（見
    警卷第1頁至第7頁，偵卷第17頁至第19頁，本院卷第55頁、
    第62頁），核與證人即告訴人許強華於警詢中陳述（見警卷
    第13頁至第15頁）證述相符。此外，復有搜索扣押筆錄、扣
    押物品收據、扣押物品目錄表、贓物認領保管單、被害報告
    單、失車-案件基本資料詳細畫面報表、車號查詢汽車車籍
    、車輛詳細資料報表、現場照片2幀在卷可佐(見警卷第17頁
    至第24頁、第27頁至第30頁)，足認被告之任意性自白與事
    實相符，應可採信。本案事證明確，被告上開犯行，洵堪認
    定，應依法論科。
三、按刑法第321條第1項第3款之攜帶兇器竊盜罪，係以行為人
    攜帶兇器竊盜為加重條件，此所謂兇器，其種類並無限制，
    凡客觀上足對人之生命、身體、安全構成威脅，具有危險性
    之兇器均屬之，且只須行竊時攜帶此種具有危險性之兇器為
    已足，並不以攜帶之初有行兇之意圖為必要(最高法院79年
    台上字第5253號判例意旨參照)。又按攜帶兇器竊盜，祇須
    行竊時，攜帶具有危險性之兇器為已足。(最高法院78年度
    台上字第4422號判決意旨參照)。查被告行竊時所使用之活
    動扳手雖未扣案，然既可拆卸車牌一情，可知上開活動扳手
    材質堅硬，客觀上自屬足以對人之生命、身體、安全構成威
    脅，顯為具有危險性之兇器，殆無疑義。是核被告所為係犯
    刑法第321條第1項第3款之攜帶兇器竊盜罪。又被告前因違
    反毒品危害防制條例案件，經本院判決判處有期徒刑確定，
    於110年1月8日徒刑易科罰金執行完畢，此有臺灣高等法院
    被告前案紀錄表附卷可按，其於徒刑執行完畢5年以內，故
    意再犯本案為有期徒刑以上之罪，為累犯。按有關累犯加重
    本刑部分，不生違反憲法一行為不二罰原則之問題。惟其不
    分情節，基於累犯者有其特別惡性及對刑罰反應力薄弱等立
    法理由，一律加重最低本刑，於不符合刑法第59條所定要件
    之情形下，致生行為人所受之刑罰超過其所應負擔罪責之個
    案，其人身自由因此遭受過苛之侵害部分，對人民受憲法第
    8條保障之人身自由所為限制，不符憲法罪刑相當原則，牴
    觸憲法第23條比例原則。於修正前，為避免發生上述罪刑不
    相當之情形，法院就該個案應依本解釋意旨，裁量是否加重
    最低本刑（大法官釋字第775號解釋文參照）。該解釋係指
    個案應量處最低法定刑、又無法適用刑法第59條減輕規定之
    情形，法院應依此解釋意旨裁量不予加重最低本刑。本件依
    被告累犯及犯罪情節，均無上開情事，自難指就累犯加重其
    最低本刑有不符上開解釋意旨之違誤（最高法院108年度台
    上字第338號、109年度台非字第139號、109年度台上字第30
    18號判決意旨參照）。審酌被告所竊得車牌價值不高，竊取
    用途係為供自己所有之未懸掛車牌車輛使用，惡性非重，自
    應量處最低法定刑，且被告之毒品前案甫於110年1月執行完
    畢，又再犯本案，仍有一定惡性，故無適用刑法第59條減輕
    規定之情形，是若本件加重其刑，會生被告所受刑罰超過其
    所應負擔之情事，是本件就被告所犯之罪，不應依刑法第47
    條第1項累犯規定加重其刑。又本案既不適用刑法第47條第1
    項累犯規定加重其刑，茲依刑事判決精簡原則，於其主文不
    記載累犯。
四、爰依被告陳述、臺灣高等法院被告前案紀錄表、個人戶籍資
    料（見本院卷第11頁至第30頁、第63頁）審酌：被告高職畢
    業之智識程度、喪偶有二名成年子女、以打零工維生、現獨
    住、家境勉持之生活狀況、以活動扳手破壞行竊之手段、及
    被告坦承犯行，然尚未與告訴人達成和解、前有多次竊盜前
    科之素行等一切情狀，量處如主文所示之刑，並諭知易科罰
    金之折算標準。
五、至未扣案之被告行竊所用之活動扳手，係被告所有，業據被
    告陳稱甚詳(見本院卷第62頁)，無證據證明尚屬存在，復非
    違禁物，衡酌該物價值非高昂，倘予追徵，恐徒增耗費司法
    執行資源外，對於被告犯罪行為之不法、罪責評價並無影響
    ，且就沒收制度所欲達成之社會防衛目的亦無任何助益，欠
    缺刑法上重要性爰不宣告沒收。另被告竊得之車牌2面，業
    已發還被害人，此有上開贓物認領保管單可佐，爰不宣告沒
    收。
據上論斷，應依刑事訴訟法第273條之1第1項、第299條第1項前
段（本件採判決精簡原則，僅引述程序法條），判決如主文。
本案經檢察官江炳勳提起公訴、檢察官楊麒嘉到庭執行職務。
中　　華　　民　　國　　111 　年　　1 　　月　　14　　日
                  刑事第八庭    法  官  謝其達
以上正本證明與原本無異。
如不服本判決應於收受判決後20日內向本院提出上訴書狀，並應
敘述具體理由；其未敘述上訴理由者，應於上訴期間屆滿後20日
內向本院補提理由書（均須按他造當事人之人數附繕本）「切勿
逕送上級法院」。告訴人或被害人如對於本判決不服者，應具備
理由請求檢察官上訴，其上訴期間之計算係以檢察官收受判決正
本之日期為準。
中　　華　　民　　國　　111 　年　　1 　　月　　14　　日
                                書記官  林美足
附錄論罪科刑法條全文：
中華民國刑法第321條第1項第3款
犯前條第 1 項、第 2 項之罪而有下列情形之一者，處 6 月以
上 5 年以下有期徒刑，得併科 50 萬元以下罰金：
一、侵入住宅或有人居住之建築物、船艦或隱匿其內而犯之。
二、毀越門窗、牆垣或其他安全設備而犯之。
三、攜帶兇器而犯之。
四、結夥三人以上而犯之。
五、乘火災、水災或其他災害之際而犯之。
六、在車站、港埠、航空站或其他供水、陸、空公眾運輸之舟、
    車、航空機內而犯之。
前項之未遂犯罰之。